臺灣高雄地方法院民事裁定　　九十一年度訴字第一六九九號
　　原　　　告　庚○○
　　原　　　告　甲○○
　　被　　　告　戊○○
　　法定代理人　乙○○
　　訴訟代理人　丙○○
右當事人間請求損害賠償事件，本院裁定如左：
    主      文
原告之訴駁回。
訴訟費用由原告負擔。
    事實及理由
一、刑事犯罪事實略以：戊○○受僱於春盈漁業股份有限公司〈下簡稱春盈公司〉，
    擔任「春盈六號」漁船大副之職務，鄧傳富為大陸籍漁工，由春盈公司在屏東縣
    東港海上旅館所聘僱擔任該漁船之船員，該漁船並自民國八十九年十一月三十日
    由高雄港二港口出港，前往阿根廷海域進行魷釣作業，嗣於南非當地時間民國九
    十年〈西元二００一年〉六月十三日晚上九時許，該船自南非開普敦出發，正航
    經東經二十度十七分、南緯三十四度五十三分南非好望角附近時，戊○○見鄧傳
    富在船邊洗腳，便出言告誡，詎鄧傳富不予理會，並言「要你管」等語頂撞，戊
    ○○一時氣憤，遂將鄧傳富拖到船隻下甲板出手毆打鄧傳富，經鄧傳富出手還擊
    ，戊○○更行氣憤，明知將人丟入海中有溺斃之危險，竟仍基於殺人之犯意，將
    鄧傳富毆打致其昏迷後，取出原先置放其褲子口袋內之船上所有之黑色膠帶，將
    該黑色膠帶纏繞在鄧傳富之手腕及腳上，使其無法掙脫，再以船上平日用以綁網
    用之繩索一端綑綁在鄧傳富已用黑色膠帶纏繞之手上打死結，一端綁在船尾鐵樁
    上，並以船上二件救生衣，一件以繩索綁在鄧傳富之上手臂處，一件綁在其臀部
    、大腿部位後，將鄧傳富丟入海中拖行約三、四分鐘後，因綁在鄧傳富手上之繩
    索脫落，致鄧傳富在海中溺水致死。被告戊○○涉嫌殺人案件，業經高雄地方法
    院判處無期徒刑，褫奪公權終身在案。
二、原告起訴主張略以：原告庚○○為被害人鄧傳富之父；甲○○為被害人之母，原
    告三代單傳，詎料獨子鄧傳富在南非海域遭時為漁船大副的戊○○殘忍殺害，老
    年喪子給原告帶來巨大的悲痛；而被告春盈公司在用人上嚴重不當，將一有前科
    的人員委以大副職務，而且未盡對船員關愛之責任，導致被害人被殺害，其過錯
    責任亦不能免，況且被害人乃是在正常作業期間被害，應屬工傷，春盈公司應負
    賠償責任，為此，請求依法判令被告戊○○給付原告死亡賠償金、贍養費、處理
    該事件的誤工費、交通費、精神損失共計三萬美金；被告春盈公司應給付原告因
    鄧傳富因公死亡的撫恤金、被贍養人之贍養費、保險賠償共計二萬美金並應負責
    將被害人之骨灰及遺物運回大陸交還原告等語。被告則以：民事上已經達成和解
    ，我們也匯款美金一萬二千元給被害人家屬等語置辯。並提出四川省對外勞務經
    濟合作有限公司二００二年六月十二日傳真函、中國國際商業銀行賣出外匯即手
    續費收入收據、四川省中江縣惠豐勞務信息有限公司二００二年三月二十二日傳
    真函、委託書確認書及收據各一份〈以上均為影本〉為證。
三、按『在大陸地區製作之文書，經行政院設立或指定之機構或委託之民間團體驗證
    者，推定為真正』，臺灣地區與大陸地區人民關係條例（下稱兩岸人民關係條例
    ）第七條定有明文。查本院九十年度重訴字第四十二號殺人案件刑事訴訟程序中
    ，原告於九十年（即西元二００一年）九月二十日，透過四川成都迪泰律師事務
    所丁○、己○律師以傳真方式具狀提起附帶民事訴訟，但並提出授權委託書，委
    任訴外人丁○、己○律師（均為大陸地區人民）為訴訟代理人，因原告為大陸地
    區人民，而上開起訴狀、授權委託書均於大陸地區製作，原告未提出公證書、並
    經財團法人海峽交流基金會（下稱海基會）認證，且丁○、己○律師僅以傳真函
    表示傳送被害人鄧傳富父母之附帶民事起訴狀，並未檢附民事委任狀，渠等二人
    未經合法委任，不具訴訟代理人之身分，則依兩岸人民關係條例第七條之規定意
    旨，上開起訴狀、傳真函即不得推定為真正，在無具體事證足資認定原告確曾提
    起附帶民事訴訟，並委任丁○、己○律師為訴訟代理人下，應認原告提起附帶民
    事訴訟不合法（最高法院八十七年度臺抗字第一八四號裁定意旨參照），且應認
    為未委任丁○、己○律師為訴訟代理人（本院於當事人欄未列丁○、己○律師為
    訴訟代理人），其訴於法不合，應予駁回。
四、依民事訴訟法第二百四十九條第一項第六款、第九十五條、第七十八條，裁定如
    主文。
中　　　華　　　民　　　國　　九十一　　年　　　十二　　　月　　二十　　日
                              臺灣高雄地方法院民事第一庭
~B法　　　官　李勝琛
右為正本係照原本作成。
如不服本裁定，應於送達後十日內，向本院提出抗告狀並表明抗告理由到本院。
中　　　華　　　民　　　國　　九十一　　年　　　十二　　月　　二十三　　 日
~B法院書記官　林宜正
